臺灣臺北地方法院刑事判決
109年度易字第508號
公  訴  人  臺灣臺北地方檢察署檢察官
被      告  陳展昕


選任辯護人  葉重序律師
上列被告因恐嚇取財等案件，經檢察官提起公訴（109年度調偵
字第684號、第705號），嗣被告於本院準備程序進行中就被訴事
實為有罪之陳述，經聽取當事人意見後，本院合議庭裁定由受命
法官獨任進行簡式審判程序，判決如下：
    主    文
丙○○犯如附表一編號1至4「罪名、應處刑罰及沒收」欄所示之罪
，各處如附表一編號1至4「罪名、應處刑罰及沒收」欄所示之刑
。應執行有期徒刑叁年拾月。
    犯罪事實
一、丙○○因積欠賭債，需錢孔急，為透過網際網路向他人詐得錢
    財供己花用，竟利用網路社群軟體INSTAGRAM（下稱IG）、
    網路通訊軟體微信或LINE中其私自冒用公眾人物或「駭客」
    名義所設帳號，以一人分飾兩角之方式，分別為下列犯行：
㈠、於民國108年2月26日，意圖為自己不法所有，基於詐欺取財
    及恐嚇取財之接續犯意，借用不知情之黃○文所有之遠東國
    際商業銀行帳號000000000000號帳戶及不知情之黃○財所有
    之中國信託銀行帳號000000000000號帳戶使用，並以IG中之
    「_an000le」帳號，先假冒為戊○○現實中綽號「妮妮」之友
    人佯為介紹男性藝人周○天與其認識後，即以微信通訊軟體
    中之「nc00ho」(嗣於戊○○報案當下該微信帳號已改為「ab0
    000001」)帳號，假冒為藝人周○天與戊○○取得聯繫，繼而以
    藝人周○天之身分，先後於附表二編號1至9、18、19、22至3
    0、32至35、38、40至46、61所示之時間，接續以上開各編
    號「犯罪手法」欄所示方法對戊○○施以詐術，致戊○○陷於錯
    誤，以上開各編號如「交付方式」欄所示之方式將「金額（
    新臺幣）欄」所示之款項交付予丙○○錯誤；並另於以藝人周
    ○天之身分向戊○○謊稱：其手機遭駭客入侵云云後，即以IG
    中「kail0000_zhang_」、「fxitcc」、「ya000ba」與「li
    ao_0000er」等帳號，假冒為「駭客」身分，接續於附表二
    編號10至17、20、21、31、36、37、39、49至60、62所示之
    時間，向戊○○恫稱如「犯罪手法」欄所示之欲加害戊○○或藝
    人周○天名譽之言詞，及於附表二編號47及48所示之時間，
    假冒藝人周○天助理身分，接續向戊○○恫稱如「犯罪手法」
    欄所示之欲加害戊○○生命、身體之言詞，致戊○○心生畏懼致
    生危害於安全，遂先後依丙○○之指示，以上開各編號如「交
    付方式」欄所示之方式將「金額（新臺幣）欄」所示之款項
    交付予丙○○，共計以前揭詐欺及恐嚇等方式向戊○○取得5,92
    8,494元（起訴書誤載為5,912,494元），藉此牟取不法利益
    。
㈡、復於108年9月28日起，意圖為自己不法所有，基於詐欺取財
    之犯意，先冒用藝人吳○儒之IG帳號傳送私訊予乙○○取得其
    信任，再以LINE中暱稱為「S0000 Wu」之「san000is」帳號
    、「J.0」之帳號分別假冒為藝人吳○儒及吳○憲後，即冒用
    藝人吳○憲之身分，向乙○○佯稱：我是藝人吳○憲，因我在國
    外，但女友「Y00i」急需用錢，可否借款給我，我會請助理
    去拿云云，並提供其與女友「Y00i」及助理之訊息往來紀錄
    為證，致乙○○陷於錯誤後，先後於108年9月30日中午12時許
    、108年10月1日16時許及108年10月4日15時55分許，在臺北
    市內湖區成功路4段統一超商德成門市之對面、臺北市立聯
    合醫院和平院區附近之小商店前及臺北市長沙街上國泰世華
    銀行西門分行附近之彩券行等處，陸續面交現金10萬元、90
    萬元及50萬元等款項予假冒藝人吳○憲助理之丙○○，而藉此
    向乙○○共計詐得150萬元。
㈢、於108年10月8日起，意圖為自己不法所有，基於詐欺取財之
    犯意，先以IG中「b.e.c.c.a_aaa」之帳號假冒為甲○○現實
    朋友「Be00a」佯為介紹富二代之男性友人「A00y」，並遊
    說甲○○幫助及投資該人即可獲利甚豐，且詐稱A00y會以借錢
    事測試女生，但用借款方式投資即可獲利翻倍云云後，即以
    IG中「andyh.u_」之帳號，假冒為上開富二代男性友人「A0
    0y」，向甲○○佯稱：我經濟狀況不好，因跟高利貸借款而急
    需用錢云云，致甲○○陷於錯誤後，遂於108年10月11日中午1
    2時30分許，在臺北市中正區忠孝西路新光三越百貨站前店
    旁之地下道前，當面交付現金265,000元予假冒為「A00y」
    助理之丙○○，藉此向甲○○詐得265,000元。
㈣、於108年9月20日，意圖為自己不法所有，基於詐欺取財之犯
    意，先以IG中「c.ho_yah」帳號假冒為丁○○公司之學姐，佯
    稱介紹公司之男性股東「A00y」讓彼此認識，並遊說丁○○幫
    助及投資A00y即可獲利甚豐，且詐稱A00y會先測試別人，不
    會輕易讓別人投資他云云後，再使用Line中暱稱「A00y」之
    帳號，向丁○○佯稱：我現遇到困難，需要周轉金80萬元，之
    後會還她300萬元云云，致丁○○陷於錯誤後，遂於108年9月2
    3日11時許及13時許，在臺北市中正區忠孝西路新光三越百
    貨站前店旁之館前麥當勞前，陸續當面交付現金25萬元、10
    萬元予假冒為A00y助理之丙○○，則藉此向丁○○詐得共計35萬
    元。
二、嗣因戊○○察覺有異，遂訴警偵辦，經警調閱相關帳戶明細及
    監視錄影畫面後，報請檢察官指揮偵辦，於民國108年10月1
    4日上午9時許，在桃園市○○區○○○街00○0號地下停車場旁，
    持臺灣臺北地方法院核發之搜索票及臺灣臺北地方檢察官核
    發之拘票，將其拘提到案，並當場扣得其所有供犯罪使用之
    如附表三編號一至三所示之行動電話共3支及如附表三編號
    四所示之存摺1本及提款卡1張等物；丙○○則於同日接受員警
    詢問時，於有偵查權限之公務員發覺其尚有如犯罪事實欄一
    之㈡及㈢所示詐騙乙○○及甲○○之犯罪前，向員警主動供出其尚
    有此部分詐欺犯行之情節，自首而接受裁判；另經員警循線
    查獲傳喚丁○○到案，乃循線查獲上情。
三、案經戊○○、乙○○、甲○○及丁○○告訴暨臺北市政府警察局刑事
    警察大隊臺灣臺北地方法院檢察署檢察官偵查起訴。
　　理    由
壹、程序方面：
一、按除被告所犯為死刑、無期徒刑、最輕本刑為三年以上有期
    徒刑之罪或高等法院管轄第一審案件者外，於第一次審判期
    日前之準備程序進行中，被告先就被訴事實為有罪之陳述時
    ，審判長得告知被告簡式審判程序之旨，並聽取當事人、代
    理人、辯護人及輔佐人之意見後，裁定進行簡式審判程序。
    本案被告丙○○所犯係死刑、無期徒刑、最輕本刑為三年以上
    有期徒刑或高等法院管轄第一審案件以外之罪，其於審理程
    序中就被訴事實為有罪之陳述，經法官告知簡式審判程序之
    旨，並聽取檢察官、被告及選任辯護人之意見後，本院合議
    庭認為適宜簡式審判程序，依刑事訴訟法第273條之1 第1項
    規定，裁定改由受命法官獨任行簡式審判程序，先予敘明。
二、簡式審判程序之證據調查，不受刑事訴訟法第159條第1項規
    定之限制，參諸刑事訴訟法第273條之2規定甚明。因此有關
    傳聞證據之證據能力限制規定無庸予以適用，且本案各項證
    據均無非法取得之情形，故本案以下所引證據，自均得作為
    認定事實之證據。 
貳、認定犯罪事實所憑之證據及理由：　　
一、上開犯罪事實，業據被告丙○○於警詢、偵查及本院準備程序
    及審理中坦承不諱（見偵字第27240號卷一第20至37、偵字
    第25180號卷一第258至262頁、卷五第7至13頁、本院審易字
    卷第75至79頁、本院易字卷二第43至49、193至195、356、3
    86頁），且經證人即告訴人戊○○（見偵字第25180號卷二第5
    9至64頁、卷四第3至10、17至19頁、本院審易字卷第75至79
    頁）、乙○○（見偵字第25180號卷四第79至82、349至352頁
    ）、甲○○（見偵字第25180號卷四第103至106、341至343頁
    ）、丁○○（見偵字第25180號卷三第3至7、71至75、89至92
    頁）、證人即不知情之黃○文（見偵字第27240號卷一第243
    至246頁、卷二第10至11頁）、黃○財（見偵字第27240號卷
    一第249至252頁、卷二第11至13頁）於警詢及偵查中或本院
    準備程序中證述明確，並有臺北市政府警察局刑事警察大隊
    科技犯罪偵查隊108年9月12日偵查報告（他字卷第5至22頁
    ）、告訴人戊○○匯款至不知情之黃○文遠東國際商銀帳號000
    000000000號帳戶紀錄清單（見偵字第27240號卷一第89頁）
    、黃○文與被告間通訊軟體對話紀錄（見偵字第27240號卷二
    第19至25頁）、告訴人戊○○與被告間通訊軟體對話紀錄及自
    述狀（見偵字第25180號卷二第87至94頁）、告訴人丁○○指
    認犯罪嫌疑人紀錄表、銀行帳戶交易明細、通訊軟體對話紀
    錄、IG帳號c.ho_yah截圖、通訊軟體對話紀錄擷取報告（見
    偵字第25180號卷三第9至18、35至55、81至163頁）、告訴
    人戊○○指認犯罪嫌疑人紀錄表、受理各類案件紀錄表、報案
    三聯單、受理詐騙帳戶通報警示簡便格式表、反詐騙諮詢專
    線紀錄表、金融機構聯防機制通報單、告訴人戊○○與被告間
    通訊軟體對話紀錄、玉山銀行帳號0000000000000號帳戶、
    中華郵政帳號00000000000000號帳戶、中國信託銀行帳號00
    00000000000號帳戶交易明細；被告與告訴人戊○○存款單12
    紙及監視錄影畫面截圖、黃○財中國信託銀行帳號000000000
    000號帳戶交易明細及開戶資料、黃○文遠東國際商業銀行帳
    號000000000000號帳戶交易明細表及開戶資料、被告存款與
    戊○○帳戶明細一覽表；告訴人乙○○指認犯罪嫌疑人紀錄表、
    與被告間通訊軟體對話紀錄、乙○○友人華南商業銀行帳戶交
    易明細；甲○○指認犯罪嫌疑人紀錄表、與被告間通訊軟體對
    話紀錄、新光、台北富邦銀行帳戶存摺內頁影本、贓物認領
    保管單、本院108年聲搜字第1095號搜索票、臺北市政府警
    察局刑事警察大隊搜索扣押筆錄暨扣押物品目錄表、臺北市
    政府警察局刑事警察大隊科技犯罪偵查隊108年10月23日職
    務報告、被告勘察採證同意書、被告LINE、微信個人檔案、
    手機內相簿及記帳備忘錄截圖（見偵字第25180號卷四第21
    至77、88至97、107至117、123至176、179至241、245至327
    、333、337、338頁）、臺北市政府警察局刑事警察大隊數
    位證物勘查報告、戊○○中華郵政、玉山、中信銀行帳戶明細
    、戊○○刷卡紀錄、購買產品紀錄、戊○○告訴代理人與被告手
    機間簡訊（見偵字第25180號卷五第35至65、69至85頁）等
    在卷可稽，足認被告前揭任意性自白與事實相符，堪可採信
    。至公訴檢察官雖依告訴意旨所指告訴人戊○○於108年4月12
    日自其玉山銀行帳號0000000000000號帳戶提款之款項為2萬
    元及11,000元，及108年6月18日匯款予其友人之款項為27,0
    00元（見偵字第21580號卷五第41、45頁），認如附表二編
    號13及36被告向告訴人戊○○詐得及恐嚇所得之款項分別為31
    ,000元及27,000元，然108年4月12日及同年6月18日匯入其
    所借得、不知情之黃○文所有之遠東國際商業銀行帳號00000
    0000000號帳戶之金額實分別為30,000元及15,000元，有上
    開遠東國際商業銀行帳戶交易明細表在卷可稽（見偵字第25
    180號卷第213頁）。是此部分之金額應有誤認，爰由本院逕
    予更正之。
二、綜上，本案事證明確，被告上開犯行皆堪予認定，均應依法
    論科。
貳、新舊法比較：
    被告行為後，刑法第346條第1項規定固於108年12月25日修
    正公布，並於同年月27日生效施行，而修正前刑法第346條
    規定：「意圖為自己或第三人不法之所有，以恐嚇使人將本
    人或第三人之物交付者，處6 月以上、5 年以下有期徒刑，
    得併科1 千元以下罰金」，修正後則規定：「意圖為自己或
    第三人不法之所有，以恐嚇使人將本人或第三人之物交付者
    ，處6 月以上5 年以下有期徒刑，得併科3 萬元以下罰金」
    ，經核本次修法僅係將上開條文之罰金數額依刑法施行法第
    1條之1第2 項前段規定調整換算後予以明定，是就被告事實
    欄一之㈠所涉上開犯行之法定刑度並未修正，且實質上並無
    法律效果及行為可罰性範圍之變更，自無新舊法比較之問題
    ，應依一般法律適用原則，逕行適用裁判時即現行法規定論
    處。
叁、論罪科刑之說明：　　
一、按恐嚇取財罪之恐嚇行為，並無限制，凡以積極明示之言語
    、行為或其他暗示其危害，足使被害人理解其意義而使其心
    生畏怖者，均不失為恐嚇行為（最高法院75年度台上字第20
    47號判決意旨參照）；又所謂恐嚇行為之內容，並無限制，
    凡一切言語、舉動，足以使人生畏怖心者，均包含在內，只
    須對他人不利益為已足，非必為惡害，亦不限於不法之情事
    ，縱使合法之情事，而足以使人心生畏怖者，亦均屬之。是
    恐嚇之性質，不以違法為必要，雖屬合法之事，若以恐嚇要
    挾，仍構成恐嚇取財罪（最高法院52年度台上字第751號裁
    判先例及76年度台上字第7178號判決意旨參照）。是就被告
    如犯罪事實欄一之㈠如附表二編號10至17、20、21、31、36
    、37、39、49至60、62及附表二編號47、48所示之時間，分
    別以「駭客」之身分及藝人周○天助理之身分，向告訴人戊○○恫稱如上開附表二各編號「犯罪手法」欄所示之欲加害告
    訴人戊○○及藝人周○天名譽之言詞，揆諸上開判決意旨，被
    告行為業已該當恐嚇取財。是核被告就犯罪事實欄一之㈠所
    為，係犯刑法第339 條第1 項詐欺取財罪及刑法第346條第1
    項之恐嚇取財罪；就犯罪事實一之㈡至㈣所為，則均係犯刑法
    第339條第1項詐欺取財罪。
二、查被告於犯罪事實欄一之㈠之附表二編號1至9、18、19、22
    至30、32至35、38、40至46、61所示之時間，先後詐騙告訴
    人戊○○，致告訴人戊○○以各編號「交付方式」欄所示之方式
    將款項交付予被告，及以一人飾多角之方式，於如附表二編
    號10至17、20、21、31、36、37、39、49至60、62及附表二
    編號47、48所示之時間，先後恐嚇告訴人戊○○，致告訴人戊○○心生畏懼而以匯款或面交之方式將款項交付予被告；暨其
    如犯罪事實欄一之㈡及㈣所示，分別先後向告訴人乙○○詐得10
    萬元、90萬元及50萬元、告訴人丁○○詐得25萬元、10萬元，
    以假冒公眾人物之名義，各係於密接時間以借款為由，向告
    訴人乙○○及丁○○詐取款項；是被告上開各犯行，所侵害之法
    益皆相同，各行為之獨立性極為薄弱，依一般社會健全觀念
    ，在時間差距上，難以強行分開，在刑法評價上，分別應視
    為數個舉動之接續施行，各屬接續犯之一罪。又就查被告於
    犯罪事實欄一之㈠之附表二各編號所為，係以一人分飾多角
    之方式，施以詐術，使告訴人戊○○陷於錯誤而匯款，併以傳
    送恐嚇之訊息要求告訴人匯款，其所犯上開二罪有局部同一
    之情形，為想像競合犯，依刑法第55條前段規定，應從較重
    之刑法第346條第1項之恐嚇取財罪處斷。
三、被告就犯罪事實欄一之㈠至㈣所為之恐嚇取財、詐欺取財（共
    3罪），犯意各別、行為互殊，應予分論處罰。
四、按裁判確定後，在刑之執行完畢或赦免前，發覺為累犯者，
    應依刑法第47條之規定，更定其刑，為刑法第48條所明定。
    又刑法第47條規定，曾受有期徒刑之執行完畢，5年以內故
    意再犯有期徒刑以上之罪者，為累犯，加重其刑至2分之1；
    則接續犯者，僅須其一部行為係在另一犯罪所處有期徒刑執
    行完畢後5年以內者，仍該當於該條所定累犯加重之要件（
    最高法院95年度台上字第7346號判決參照）。經查：
㈠、被告前於108年間，因恐嚇取財等案件，經臺灣臺北地方法院
    以108年易字第94號判決判處有期徒刑6月、6月，定應執行
    有期徒刑10月確定，於108年7月25日易科罰金執行完畢等情
    ，有臺灣高等法院被告前案紀錄表附卷可查。而被告如犯罪
    事實欄一之㈡至㈣所示犯行，均在前案有期徒刑執行完畢後5
    年以內；就犯罪事實欄一之㈠部分犯行，其係於108年2月27
    日起至108年8月1日間，接續為詐欺及恐嚇告訴人戊○○之犯
    行，則被告此部分犯罪行為之行為終了日（即108年8月1日
    ）既在前案有期徒刑執行完畢後5年以內，即構成累犯。
㈡、經核司法院大法官釋字第775 號解釋意旨，審酌被告上開構
    成累犯之前案所犯之恐嚇取財罪，與被告如犯罪事實欄一之
    ㈠所示犯行罪質相同，與如犯罪事實欄一之㈡至㈣所示犯行亦
    均係為保護個人財產法益，且其上開各次犯行與前案亦均係
    透過網際網路冒用公眾人物之名義向他人恐嚇或詐取財物，
    且其於刑之執行完畢即再為上開各次犯行，益彰顯其不尊重
    他人財產權之惡性，及對刑罰反應力薄弱而有加重刑度之必
    要，爰依上開解釋意旨，認被告本案上開各次犯行均有依累
    犯規定加重其刑之適用，並無罪刑不相當或違反比例原則之
    情事，均應依刑法第47條第1項規定，皆加重其刑。
五、對於未發覺之罪自首而受裁判者，得減輕其刑，刑法第62條
    前段定有明文。而所謂的「未發覺」，雖然並不是以有偵查
    犯罪權限的機關或人員確知其人犯罪無誤為必要，而於對其
    發生嫌疑時，即得謂為已發覺；但此項對犯人的嫌疑，仍須
    有「確切之根據得為合理之可疑者」，始足當之，若單純主
    觀上的懷疑，或僅係推測其已發生而與事實巧合，要不得謂
    已發生嫌疑（最高法院109年度台上字第1794號判決意旨參
    照）。至於如何判斷「有確切之根據得合理之可疑」與「單
    純主觀上之懷疑」，主要區別在於有偵查犯罪權限的機關或
    人員能否依憑現有尤其是客觀性的證據，在行為人與具體案
    件之間建立直接、明確及緊密的關聯，使行為人犯案的可能
    性提高至被確定為「犯罪嫌疑人」之程度。（最高法院108
    年度台上字第3146號判決意旨參照）。又犯罪人在未發覺之
    前，向該管公務員告知其犯罪，不以先自行向該公務員告知
    為必要，即使在受追問時告知其犯罪，仍不失為自首（最高
    法院108年度台上字第3142號判決意旨參照）。被告於如犯
    罪事實欄一之㈠所示詐欺及恐嚇告訴人戊○○犯行為警查獲後
    ，於109年10月14日經員警拘提到案後，員警於同日10時51
    分許起至11時2分許止為被告製作警詢筆錄時，在有偵查犯
    罪職權之公務員僅知悉被告手機內存有亦存有被告與告訴人
    乙○○及甲○○之對話紀錄，尚未發覺、亦無確切之根據得以合
    理懷疑被告亦有如犯罪事實欄一之㈡及㈢所示詐騙其等之情事
    前，即坦認其亦有分別詐騙告訴人乙○○150萬元及暱稱「虫
    虫」之甲○○265,000元之情事（見偵字第27240號卷一第29至
    31頁），且於上開製作警詢筆錄期間員警亦曾向被告之辯護
    人表示：此部分被告在尚未製作筆錄前即以坦白告知此部分
    犯行之意等情，亦經本院勘驗檔名為「WIN_00000000_16_30
    _47_Pro」之警詢錄音檔案在案，有本院簡式審判筆錄1份在
    卷可稽（見本院易字卷二第360、361頁）；其後，員警始分
    別於108年10月18日同年月16日聯繫告訴人乙○○及甲○○告知
    其等被告之詐騙犯行等情，有110年3月30日員警職務報告1
    份在卷可稽（見本院易字卷二第215頁）。據此可知，在被
    告向員警告知其尚有詐騙告訴人乙○○及甲○○前，因上開告訴
    人均尚未報案，相關警調機關尚無從知悉被告有犯罪事實欄
    一之㈡及㈢所示詐欺犯行，至多僅因查閱被告之手機對話紀錄
    後而有單純主觀上的懷疑，自不得謂為已發覺上開犯罪，則
    被告於員警發覺其此部分犯行前主動坦承犯行，並於偵審程
    序中詳細交代犯罪的過程，且坦承此上開各次詐欺犯行，足
    認有坦然面對司法而願意接受裁判之情，核皆與自首要件相
    符，是本院審酌被告如犯罪事實欄一之㈡及㈢所示犯行之犯罪
    情狀，爰皆依刑法第62條前段規定減輕其刑，並先加後減之
    。
六、爰以行為人之責任為基礎，審酌被告正值青年，不思正途獲
    取財物，且其除前揭構成累犯之前科外，亦有以網際網路方
    式向他人詐取財物遭檢察官緩起訴之前案，有臺灣高等法院
    前案紀錄表在卷可稽，詎其仍未悔改而又以相類似之方式多
    次透過網路隱藏其真實身分之機會，冒用公眾人物之名義，
    博得告訴人戊○○、乙○○、甲○○及丁○○之信賴後，分別對其等
    施用詐術，並以危害告訴人戊○○名譽之方式，先後對其為恐
    嚇行為，所為顯不足取，應嚴予非難；復分別審酌告訴人戊○○因此受有5,928,494元之損失，告訴人乙○○、甲○○及丁○○
    則分別受有150萬元、265,000元及35萬元之損失，暨其犯後
    於本院中雖終能坦承全部犯行之犯後態度，且全額賠償告訴
    人告訴人乙○○、甲○○及丁○○完畢（詳後述），然未與告訴人
    戊○○達成和解，且僅償還告訴人戊○○2,858,000元，尚高達3
    ,070,494元未償還，暨其自陳之智識程度及家庭經濟狀況（
    見本院易字卷二第389頁）等一切情狀，認檢察官之求刑尚
    嫌過輕，分別量處如「罪名、應處刑罰及沒收」欄所示之刑
    ，並定其應執行之刑。
七、沒收之諭知：
㈠、犯罪所得，屬於犯罪行為人者，沒收之；前二項之沒收，於
    全部或一部不能沒收或不宜執行沒收時，追徵其價額；犯罪
    所得已實際合法發還被害人者，不予宣告沒收或追徵，刑法
    第38條之1第1項前段、第3項、第5項分別定有明文。經查：
　1.被告本案詐欺及恐嚇告訴人戊○○之5,928,494元，屬其如犯
    罪事實欄一之㈠所示詐欺犯行之犯罪所得，本應宣告沒收、
    追徵，惟其業已返還告訴人戊○○2,858,000元，經告訴代理
    人陳述明確（見本院易字卷二第47頁），是此部分金額既已
    合法返還告訴人戊○○，則依刑法第38條之1第5項規定，不予
    宣告沒收。惟就被告尚未償還告訴人戊○○之3,070,494元部
    分，既未實際合法發還告訴人，復無過苛調節條款適用之餘
    地，爰依刑法第38條之1第1項前段、第3項規定諭知沒收，
    並於全部或一部不能沒收或不宜執行沒收時，追徵其價額。
　2.被告因本案詐欺告訴人乙○○、甲○○及丁○○犯行而分別獲取15
    0萬元、265,000元及35萬元，分別屬其如犯罪事實欄一之㈡
    至㈣所示詐欺犯行之犯罪所得，本應宣告沒收、追徵，惟其
    詐得被害人甲○○之68,000元，業經員警於108年10月11日查
    扣後核發發還予被害人甲○○，且被告復已與告訴人乙○○、甲○○及丁○○分別以180萬元、256,000元及439,047元達成調解
    ，並均已依約賠償完畢，有贓物認領保管單、臺北市信義區
    調解委員會108年民調字第1185、109年民調字第24、25號調
    解書、本院公務電話紀錄表各1紙及刑事陳報狀2紙在卷可稽
    （見偵字第25180號卷四第117頁、調偵字第684號卷第5至9
    、27至30頁）；是被告就詐欺被害人乙○○、甲○○及丁○○之犯
    罪所得，皆已合法返還，則依刑法第38條之1第5項規定，不
    予宣告沒收。
㈡、扣案之如附表三編號一至三所示之行動電話共3支，為被告所
    有，供其為犯罪事實欄一之㈠至㈣犯行所用之物，業據被告於
    本院中供承在卷（見本院易字卷二第45頁），爰依刑法第38
    條第2項前段規定，於被告所犯上開各次犯行項下，均宣告
    沒收之。另扣案之如附表三編號四所示之提款卡及存摺，雖
    係供被告為如犯罪事實欄一之㈠犯行使用之物，然為證人黃○
    文所有之物，自不得宣告沒收之，併予敘明。
據上論斷，應依刑事訴訟法第299條第1項前段，判決如主文。
本案經檢察官游明慧提起公訴，檢察官劉承武到庭執行職務。
中　　華　　民　　國　　110 　年　　10　　月　　26　　日
                  刑事第二十三庭  法  官  陳翌欣
上正本證明與原本無異。 
如不服本判決應於收受送達後20日內向本院提出上訴書狀，並應
敘述具體理由；其未敘述上訴理由者，應於上訴期間屆滿後20日
內向本院補提理由書（均須按他造當事人之人數附繕本）「切勿
逕送上級法院」。告訴人或被害人如對於本判決不服者，應具備
理由請求檢察官上訴，其上訴期間之計算係以檢察官收受判決正
本之日期為準。 因疫情而遲誤不變期間，得向法院聲請回復原
狀。
                                    書記官  劉亭均
中　　華　　民　　國　　110 　年　　10　　月　　26　　日
　　　　　　　　　　　　　　　　　　　
附錄本案論罪科刑法條：
中華民國刑法第339條第1項：
意圖為自己或第三人不法之所有，以詐術使人將本人或第三人之
物交付者，處5年以下有期徒刑、拘役或科或併科50萬元以下罰
金。
中華民國刑法第346條第1項：
意圖為自己或第三人不法之所有，以恐嚇使人將本人或第三人之
物交付者，處6月以上5年以下有期徒刑，得併科3萬元以下罰金
。 
附表一：
編號   犯罪事實 罪名、應處刑罰及沒收 1 犯罪事實欄一之㈠部分 丙○○犯恐嚇取財罪，累犯，處有期徒刑貳年貳月。 扣案如附表三編號一至三「扣押物品名稱」欄所示之物，均沒收之；未扣案之犯罪所得新臺幣叁佰零柒萬肆佰玖拾肆元，沒收之，於全部或一部不能沒收或不宜執行沒收時，追徵其價額。  2 犯罪事實欄一之㈡部分 丙○○犯詐欺取財罪，累犯，處有期徒刑壹年貳月。 扣案如附表三編號一至三「扣押物品名稱」欄所示之物，均沒收之。 3 犯罪事實欄一之㈢部分 丙○○犯詐欺取財罪，累犯，處有期徒刑柒月。 扣案如附表三編號一至三「扣押物品名稱」欄所示之物，均沒收之。  4 犯罪事實欄一之㈣部分 丙○○犯詐欺取財罪，累犯，處有期徒刑拾月。 扣案如附表三編號一至三「扣押物品名稱」欄所示之物，均沒收之。 
附表二：
編號 交付日期 犯罪事實 交付方式 金額 （新臺幣） 出處 1 108年2月27日 丙○○向戊○○佯稱：投資伊可穩定獲利云云，致戊○○陷於錯誤，依丙○○之指示，將新臺幣（下同）15萬元交付予假冒藝人周○天助理之丙○○。 現金 15萬元 ①戊○○玉山銀行帳號0000000000000號帳戶交易明細（偵字第25180號卷五第37頁） 2 108年3月2日 丙○○向戊○○佯稱：投資伊可穩定獲利云云，致戊○○陷於錯誤，依丙○○之指示，將6萬元交付予假冒藝人周○天助理之丙○○。 現金 6萬元 ①戊○○玉山銀行帳號0000000000000號帳戶交易明細（偵字第25180號卷五第39頁）  3 108年3月4日 丙○○向戊○○佯稱：可加入辜○諒投資計畫獲取利益云云，致戊○○陷於錯誤，依丙○○之指示，將149萬元交付予假冒藝人周○天助理之丙○○。 現金 149萬元 ①戊○○玉山銀行帳號0000000000000號帳戶交易明細（偵字第25180號卷五第39頁）  4 108年3月4日 丙○○向戊○○佯稱：伊家族經營房地產，有很多投資管道，可投資獲利云云，致戊○○陷於錯誤，依丙○○之指示，將3萬元交付予丙○○。 現金 3萬元 ①戊○○玉山銀行帳號0000000000000號帳戶交易明細（偵字第25180號卷五第39頁） 5 108年3月15日 丙○○向戊○○佯稱：伊家族經營房地產，有很多投資管道，可投資獲利云云，致戊○○陷於錯誤，依丙○○之指示，將3萬元交付予丙○○。 現金 3萬元 ①戊○○玉山銀行帳號0000000000000號帳戶交易明細（偵字第25180號卷五第39頁） 6 108年3月18日 丙○○向戊○○佯稱：伊受駭客威脅索取1,000萬元，需要幫忙云云，致戊○○陷於錯誤，依丙○○之指示，將100萬元交付予丙○○。 現金 100萬元 ①戊○○玉山銀行帳號0000000000000號帳戶交易明細（偵字第25180號卷五第39頁） 7 108年3月22日 丙○○向戊○○佯稱：伊受黑道威脅，需要借款云云，致戊○○陷於錯誤，依丙○○之指示，將50萬元交付予丙○○。 現金 50萬元 ①戊○○玉山銀行帳號0000000000000號帳戶交易明細（偵字第25180號卷五第39頁） 8 108年3月29日 丙○○向戊○○佯稱：伊受黑道威脅，需要借款云云，致戊○○陷於錯誤，依丙○○之指示，將5萬元交付予丙○○。 現金 5萬元 ①戊○○玉山銀行帳號0000000000000號帳戶交易明細（偵字第25180號卷五第41頁） 9 108年3月30日 丙○○向戊○○佯稱：伊受黑道威脅，需要借款云云，致戊○○陷於錯誤，依丙○○之指示，將2萬元存款至黃○財之中國信託銀行帳號000000000000號帳戶。 無摺存款 2萬元 ①戊○○玉山銀行帳號0000000000000號帳戶交易明細（偵字第25180號卷五第41頁） 10 108年4月2日 丙○○假冒男性駭客身分向戊○○恫稱：將對外散布其私密影片、與假藝人周○天間通訊軟體親密對話及對假藝人周○天不利云云，致戊○○心生畏懼，依丙○○之指示，將2筆合計15萬元之款項（其中13萬元係自戊○○玉山銀行帳戶內領出）轉帳至黃○文之遠東國際商業銀行帳號000000000000號帳戶。 匯款 15萬元 ①戊○○玉山銀行帳號0000000000000號帳戶交易明細（偵字第25180號卷五第41頁） ②黃○文遠東國際商業銀行帳號000000000000號帳戶交易明細表（偵字第27240號卷一第122頁）  11 108年4月8日 丙○○假冒女性駭客身分向戊○○恫稱：將對外散布其私密影片、與假藝人周○天間通訊軟體親密對話及對假藝人周○天不利云云，致戊○○心生畏懼，依丙○○之指示，將2.9萬元自其玉山銀行帳號0000000000000號帳戶轉帳至黃○文（其中2萬元係自戊○○玉山銀行內領出）之遠東國際商業銀行帳號000000000000號帳戶。 匯款 29,000元（經修正） ①戊○○玉山銀行帳號0000000000000號帳戶交易明細（偵字第25180號卷五第41頁） ②黃○文遠東國際商業銀行帳號000000000000號帳戶交易明細表（偵字第27240號卷一第122頁）  12 108年4月11日 丙○○假冒女性駭客身分向戊○○恫稱：將對外散布其私密影片、與假藝人周○天間通訊軟體親密對話及對假藝人周○天不利云云，致戊○○心生畏懼，依丙○○之指示，將2萬元自其玉山銀行帳號0000000000000號帳戶轉帳至黃○文之遠東國際商業銀行帳號000000000000號帳戶。 匯款 2萬元 ①戊○○玉山銀行帳號0000000000000號帳戶交易明細（偵字第25180號卷五第41頁） ②黃○文遠東國際商業銀行帳號000000000000號帳戶交易明細表（偵字第27240號卷一第123頁） 13 108年4月12日 丙○○假冒女性駭客身分向戊○○恫稱：將對外散布其私密影片、與假藝人周○天間通訊軟體親密對話及對假藝人周○天不利云云，致戊○○心生畏懼，依丙○○之指示，將3萬元自其玉山銀行帳號0000000000000號帳戶提出後（該次共提款31,000元），另匯款30,000元至黃○文之遠東國際商業銀行帳號000000000000號帳戶。 匯款 30,000元（公訴檢察官依告訴意旨所指誤認為31,000元，逕予更正） ①戊○○玉山銀行帳號0000000000000號帳戶交易明細（偵字第25180號卷五第41頁） ②黃○文遠東國際商業銀行帳號000000000000號帳戶交易明細表（偵字第27240號卷一第123頁）  14 108年4月12日 丙○○假冒女性駭客身分，以Instagram向戊○○恫稱：駭客男將駭入其手機竊取資料，需花錢安裝安全系統保全與假藝人周○天間通訊軟體曖昧訊息云云，致戊○○心生畏懼，依丙○○之指示，在不明平台消費4萬2千9百元。 信用卡 價值42,900元不詳物品之費用 ①告證8-1之戊○○刷卡紀錄乙份（偵字第25180號卷五第55頁） 15 108年4月13日 丙○○假冒女性駭客身分向戊○○恫稱：將對外散布其私密影片、與假藝人周○天間通訊軟體親密對話及對假藝人周○天不利云云，致戊○○心生畏懼，依丙○○之指示，將1筆1萬元自其玉山銀行帳號0000000000000號帳戶轉帳至丙○○指定之某郵局帳戶；另將2筆合計2萬9千元自其玉山銀行帳號0000000000000號帳戶轉帳至黃○文之遠東國際商業銀行帳號000000000000號帳戶。 匯款 39,000元 ①戊○○玉山銀行帳號0000000000000號帳戶交易明細（偵字第25180號卷五第41頁） ②黃○文遠東國際商業銀行帳號000000000000號帳戶交易明細表（偵字第27240號卷一第123頁）  16 108年4月18日 丙○○假冒女性駭客身分向戊○○恫稱：若不提供伊資金繳納小孩死亡保險，將對其不利云云，致戊○○心生畏懼，依丙○○之指示，將2筆合計2萬5千元自其玉山銀行帳號0000000000000號帳戶轉帳至黃○文之遠東國際商業銀行帳號000000000000號帳戶。 匯款 25,000元 ①戊○○玉山銀行帳號0000000000000號帳戶交易明細（偵字第25180號卷五第41頁） ②黃○文遠東國際商業銀行帳號000000000000號帳戶交易明細表（偵字第27240號卷一第123頁） 17 108年4月22日 丙○○假冒女性駭客身分向戊○○恫稱：若不提供伊資金繳納小孩死亡保險，將對其不利云云，致戊○○心生畏懼，依丙○○之指示，將1千元自其玉山銀行帳號0000000000000號帳戶轉帳至黃○文之遠東國際商業銀行帳號000000000000號帳戶。 匯款 1,000元 ①戊○○玉山銀行帳號0000000000000號帳戶交易明細（偵字第25180號卷五第41頁） ②黃○文遠東國際商業銀行帳號000000000000號帳戶交易明細表（偵字第27240號卷一第123頁） 18 108年5月1日 丙○○向戊○○佯稱：伊助理因交通事故糾紛需交保金云云，致戊○○陷於錯誤，依丙○○之指示，將2筆合計4萬元自其玉山銀行帳號0000000000000號帳戶轉帳至黃○財之中國信託銀行帳號000000000000號帳戶。 匯款 4萬元 ①戊○○玉山銀行帳號0000000000000號帳戶交易明細（偵字第25180號卷五第43頁） ②黃○財中國信託銀行帳號000000000000號帳戶交易明細（偵字第27240號卷一第98頁） 19 108年5月4日 丙○○向戊○○佯稱：伊請助理匯款3萬元至其帳戶，要求轉匯給駭客女云云，致戊○○陷於錯誤，依丙○○之指示，將3萬元自其玉山銀行帳號0000000000000號帳戶轉帳至黃○文之遠東國際商業銀行帳號000000000000號帳戶。 匯款 3萬元 ①戊○○玉山銀行帳號0000000000000號帳戶交易明細（偵字第25180號卷五第43頁） ②黃○文遠東國際商業銀行帳號000000000000號帳戶交易明細表（偵字第27240號卷一第124頁） 20 108年5月7日 丙○○假冒女性駭客身分向戊○○恫稱：若不提供伊資金購買船票赴陸，將對其不利云云，並以Instagram軟體騷擾其友人，致戊○○心生畏懼，依丙○○之指示，將2萬元自其玉山銀行帳號0000000000000號帳戶轉帳至黃○文之遠東國際商業銀行帳號000000000000號帳戶。 匯款 2萬元 ①戊○○玉山銀行帳號0000000000000號帳戶交易明細（偵字第25180號卷五第43頁） ②黃○文遠東國際商業銀行帳號000000000000號帳戶交易明細表（偵字第27240號卷一第124頁） 21 108年5月14日 丙○○假冒女性駭客身分向戊○○恫稱：若不提供伊資金購買船票赴陸，將對其不利云云，致戊○○心生畏懼，依丙○○之指示，將2萬1千元自其玉山銀行帳號0000000000000號帳戶轉帳至黃○文之遠東國際商業銀行帳號000000000000號帳戶。 匯款 21,000元 ①戊○○玉山銀行帳號0000000000000號帳戶交易明細（偵字第25180號卷五第43頁） ②黃○文遠東國際商業銀行帳號000000000000號帳戶交易明細表（偵字第27240號卷一第124頁） 22 108年5月20日 丙○○向戊○○佯稱：伊因支付助理薪水，需要借款云云，致戊○○陷於錯誤，依丙○○之指示，將1萬5千元自其玉山銀行帳號0000000000000號帳戶轉帳至黃○財之中國信託銀行帳號000000000000號帳戶。 匯款 15,000元 ①戊○○玉山銀行帳號0000000000000號帳戶交易明細（偵字第25180號卷五第43頁） ②黃○財中國信託銀行帳號000000000000號帳戶交易明細（偵字第27240號卷一第102頁） 23 108年5月23日 丙○○向戊○○佯稱：伊因支付助理薪水，需要借款云云，致戊○○陷於錯誤，依丙○○之指示，將3萬元自其中華郵政帳號00000000000000號帳戶轉帳至黃○財之中國信託銀行帳號000000000000號帳戶。 匯款 3萬元 ①戊○○中華郵政帳號00000000000000號帳戶交易明細（偵字第25180號卷五第51頁） ②黃○財中國信託銀行帳號000000000000號帳戶交易明細（偵字第27240號卷一第103頁） 24 108年5月29日 丙○○向戊○○佯稱：需資金繼續投資云云，致戊○○陷於錯誤，依丙○○之指示，將85萬元交付予假冒藝人周○天助理之丙○○。 現金 85萬元 ①戊○○玉山銀行帳號0000000000000號帳戶交易明細（偵字第25180號卷五第43頁） 25 108年5月29日 丙○○向戊○○佯稱：可加入林俊傑投資直播計畫云云，致戊○○陷於錯誤，依丙○○之指示，在浪直播平台消費2萬元。 信用卡 2萬元  26 108年5月31日 丙○○向戊○○佯稱：需其幫忙購買產品寄給伊母親云云，致戊○○陷於錯誤，依丙○○之指示，在Stylenandatw網站消費4934元。 刷卡 價值4,934元之不詳產品費用 ①告證8-2之戊○○購買產品紀錄乙份（偵字第25180號卷五第57頁） 27 108年6月2日 丙○○向戊○○佯稱：伊因支付助理薪水，需要借款云云，致戊○○陷於錯誤，依丙○○之指示，將2筆合計10萬元交付予假冒藝人周○天之丙○○。 現金 10萬元 ①戊○○玉山銀行帳號0000000000000號帳戶交易明細（偵字第25180號卷五第43頁） 28 108年6月3日 丙○○向戊○○佯稱：再投資3萬元，投資就會獲利云云，致戊○○陷於錯誤，依丙○○之指示，將3萬元自其玉山銀行帳號0000000000000號帳戶轉帳至黃○財之中國信託銀行帳號000000000000號帳戶。 匯款 3萬元 ①戊○○玉山銀行帳號0000000000000號帳戶交易明細（偵字第25180號卷五第43頁） ②黃○財中國信託銀行帳號000000000000號帳戶交易明細（偵字第27240號卷一第107頁） 29 108年6月6日 丙○○向戊○○佯稱：伊因支付助理薪水，需要借款云云，致戊○○陷於錯誤，依丙○○之指示，將3萬元自其玉山銀行帳號0000000000000號帳戶轉帳至黃○財之中國信託銀行帳號000000000000號帳戶。 匯款 3萬元 ①戊○○玉山銀行帳號0000000000000號帳戶交易明細（偵字第25180號卷五第45頁） ②黃○財中國信託銀行帳號000000000000號帳戶交易明細（偵字第27240號卷一第108頁） 30 108年6月6日 丙○○向戊○○佯稱：伊因支付助理薪水，需要借款云云，致戊○○陷於錯誤，依丙○○之指示，將2萬元自其中華郵政帳號00000000000000號帳戶轉帳至黃○財之中國信託銀行帳號000000000000號帳戶。 匯款 2萬元 ①戊○○中華郵政帳號00000000000000號帳戶交易明細（偵字第25180號卷五第51頁） ②黃○財中國信託銀行帳號000000000000號帳戶交易明細（偵字第27240號卷一第108頁） 31 108年6月10日 丙○○假冒女性駭客身分向戊○○恫稱：將對外散布其私密影片、與假藝人周○天間通訊軟體親密對話及對假藝人周○天不利云云，致戊○○心生畏懼，依丙○○之指示，將3萬元自其玉山銀行帳號0000000000000號帳戶轉帳至黃○文之遠東國際商業銀行帳號000000000000號帳戶。 匯款 3萬元 ①戊○○玉山銀行帳號0000000000000號帳戶交易明細（偵字第25180號卷五第45頁） ②黃○文遠東國際商業銀行帳號000000000000號帳戶交易明細表（偵字第27240號卷一第125頁） 32 108年6月11日 丙○○向戊○○佯稱：伊因支付助理薪水，需要借款云云，致戊○○陷於錯誤，依丙○○之指示，將2萬2千元自其玉山銀行帳號0000000000000號帳戶轉帳至黃○財之中國信託銀行帳號000000000000號帳戶。 匯款 22,000元 ①戊○○玉山銀行帳號0000000000000號帳戶交易明細（偵字第25180號卷五第45頁） ②黃○財中國信託銀行帳號000000000000號帳戶交易明細（偵字第27240號卷一第109頁） 33 108年6月11日 丙○○向戊○○佯稱：可繼續刷卡投資浪直播平台，爭取獲利云云，致戊○○陷於錯誤，依丙○○之指示，在浪直播平台消費5萬元。 信用卡 5萬元  34 108年6月16日 丙○○向戊○○佯稱：伊受不了駭客女威脅，已經報警，需其繼續匯款予駭客女作為證據云云，致戊○○陷於錯誤，依丙○○之指示，將2萬6千元自其玉山銀行帳號0000000000000號帳戶轉帳至黃○文之遠東國際商業銀行帳號000000000000號帳戶。 匯款 26,000元 ①戊○○玉山銀行帳號0000000000000號帳戶交易明細（偵字第25180號卷五第45頁） ②黃○文遠東國際商業銀行帳號000000000000號帳戶交易明細表（偵字第27240號卷一第125頁） 35 108年6月17日 丙○○向戊○○佯稱：伊受不了駭客女威脅，已經報警，需其繼續匯款予駭客女作為證據云云，致戊○○陷於錯誤，依丙○○之指示，將2萬8千元自其玉山銀行帳號0000000000000號帳戶轉帳至黃○文之遠東國際商業銀行帳號000000000000號帳戶。 匯款 28,000元 ①戊○○玉山銀行帳號0000000000000號帳戶交易明細（偵字第25180號卷五第45頁） ②黃○文遠東國際商業銀行帳號000000000000號帳戶交易明細表（偵字第27240號卷一第125頁） 36 108年6月18日 丙○○假冒女性駭客身分向戊○○恫稱：將對外散布其私密影片、與假藝人周○天間通訊軟體親密對話及對假藝人周○天不利云云，致戊○○心生畏懼，以先請友人匯款之方式，將1萬5千元自其友人國泰世華銀行帳戶轉帳至黃○文之遠東國際商業銀行帳號000000000000號帳戶，隔日再自其玉山銀行帳號0000000000000號帳戶轉帳至其友人國泰世華銀行帳戶。 匯款 15,000元 （公訴檢察官依告訴意旨所指誤認為27,000元，逕予更正） ①戊○○玉山銀行帳號0000000000000號帳戶交易明細（偵字第25180號卷五第45頁） ②黃○文遠東國際商業銀行帳號000000000000號帳戶交易明細表（偵字第27240號卷一第125頁）  37 108年6月19日 丙○○假冒女性駭客身分向戊○○恫稱：將對外散布其私密影片、與假藝人周○天間通訊軟體親密對話及對假藝人周○天不利云云，致戊○○心生畏懼，分別以先請友人匯款之方式，將3萬元轉帳至黃○文之遠東國際商業銀行帳號000000000000號帳戶；再由戊○○依丙○○之指示，將1萬6千元自其玉山銀行帳號0000000000000號帳戶轉帳至黃○文之遠東國際商業銀行帳號000000000000號帳戶。事後再由戊○○還款3萬元予其友人。  匯款 46,000元 ①戊○○玉山銀行帳號0000000000000號帳戶交易明細（偵字第25180號卷五第45頁） ②黃○文遠東國際商業銀行帳號000000000000號帳戶交易明細表（偵字第27240號卷一第125頁）  38 109年6月19日 丙○○向戊○○佯稱：伊受不了駭客女威脅，已經報警，需其繼續匯款予駭客女作為證據云云，致戊○○陷於錯誤，依丙○○之指示，將3萬元自其中華郵政帳號00000000000000號帳戶轉帳至黃○文之遠東國際商業銀行帳號000000000000號帳戶。 匯款 3萬元 ①戊○○中華郵政帳號00000000000000號帳戶交易明細（偵字第25180號卷五第51頁） ②黃○文遠東國際商業銀行帳號000000000000號帳戶交易明細表（偵字第27240號卷一第125頁） 39 109年6月21日 丙○○假冒女性駭客身分向戊○○恫稱：將對外散布其私密影片、與假藝人周○天間通訊軟體親密對話及對假藝人周○天不利云云，致戊○○心生畏懼，依丙○○之指示，將2萬5,660元自其玉山銀行帳號0000000000000號帳戶轉帳至黃○文之遠東國際商業銀行帳號000000000000號帳戶。 匯款 25,660元 ①戊○○玉山銀行帳號0000000000000號帳戶交易明細（偵字第25180號卷五第45頁） ②黃○文遠東國際商業銀行帳號000000000000號帳戶交易明細表（偵字第27240號卷一第125頁） 40 108年6月25日 丙○○向戊○○佯稱：伊因支付助理薪水，需要借款云云，致戊○○陷於錯誤，依丙○○之指示，將5萬元自其玉山銀行帳號0000000000000號帳戶轉帳至黃○財之中國信託銀行帳號000000000000號帳戶。 匯款 5萬元 ①戊○○玉山銀行帳號0000000000000號帳戶交易明細（偵字第25180號卷五第45頁） ②黃○財中國信託銀行帳號000000000000號帳戶交易明細（偵字第27240號卷一第111頁） *玉山銀行帳戶交易明細顯示為1筆3萬元匯款及1筆2萬元提款，遠東商銀帳戶交易明細顯示為1筆3萬元匯款及1筆2萬元存款。 41 108年7月1日 丙○○向戊○○佯稱：伊因支付助理薪水，需要借款云云，致戊○○陷於錯誤，依丙○○之指示，將2筆合計2萬4千元自其玉山銀行帳號0000000000000號帳戶轉帳至黃○財之中國信託銀行帳號000000000000號帳戶。 匯款 24,000元 ①戊○○玉山銀行帳號0000000000000號帳戶交易明細（偵字第25180號卷五第45頁） ②戊○○玉山銀行帳號0000000000000號帳戶交易明細（偵字第25180號卷四第171頁） *非轉入系爭中國信託帳戶。 42 108年7月4日 丙○○向戊○○佯稱：伊因支付助理薪水，需要借款云云，致戊○○陷於錯誤，依丙○○之指示，將3萬元自其中華郵政帳號00000000000000號帳戶轉帳至黃○財之中國信託銀行帳號000000000000號帳戶。 匯款 3萬元 ①戊○○中華郵政帳號00000000000000號帳戶交易明細（偵字第25180號卷五第51頁） ②黃○財中國信託銀行帳號000000000000號帳戶交易明細（偵字第27240號卷一第112頁） 43 108年7月4日 丙○○向戊○○佯稱：伊因支付助理薪水，需要借款云云，致戊○○陷於錯誤，依丙○○之指示，將2萬元存款至黃○財之中國信託銀行帳號000000000000號帳戶。 無摺存款 2萬元 ①戊○○中華郵政帳號00000000000000號帳戶交易明細（偵字第25180號卷五第51頁） ②黃○財中國信託銀行帳號000000000000號帳戶交易明細（偵字第27240號卷一第112頁） 44 108年7月10日 丙○○向戊○○佯稱：伊受不了駭客女威脅，已經報警，需其繼續匯款予駭客女作為證據云云，致戊○○陷於錯誤，依丙○○之指示，將2萬9千元自其玉山銀行帳號0000000000000號帳戶轉帳至黃○文之遠東國際商業銀行帳號000000000000號帳戶。 匯款 29,000元 ①戊○○玉山銀行帳號0000000000000號帳戶交易明細（偵字第25180號卷五第47頁） ②黃○文遠東國際商業銀行帳號000000000000號帳戶交易明細表（偵字第27240號卷一第126頁） 45 108年7月11日 丙○○向戊○○佯稱：伊受不了駭客女威脅，已經報警，需其繼續匯款予駭客女作為證據云云，致戊○○陷於錯誤，依丙○○之指示，將2萬8千元自其玉山銀行帳號0000000000000號帳戶轉帳至黃○文之遠東國際商業銀行帳號000000000000號帳戶。 匯款 28,000元 ①戊○○玉山銀行帳號0000000000000號帳戶交易明細（偵字第25180號卷五第47頁） ②黃○文遠東國際商業銀行帳號000000000000號帳戶交易明細表（偵字第27240號卷一第126頁） 46 108年7月12日 丙○○向戊○○佯稱：伊受不了駭客女威脅，已經報警，需其繼續匯款予駭客女作為證據云云，致戊○○陷於錯誤，依丙○○之指示，將2萬9千元自其玉山銀行帳號0000000000000號帳戶轉帳至黃○文之遠東國際商業銀行帳號000000000000號帳戶。 匯款 29,000元 ①戊○○玉山銀行帳號0000000000000號帳戶交易明細（偵字第25180號卷五第47頁） ②黃○文遠東國際商業銀行帳號000000000000號帳戶交易明細表（偵字第27240號卷一第125頁） 47 108年7月15日 丙○○假冒藝人周○天助理身分向戊○○恫稱：伊需資金繳付房租，若不提供資金就要對其不利云云，致戊○○心生畏懼，依丙○○之指示，將2萬2千元自其玉山銀行帳號0000000000000號帳戶轉帳至黃○文之遠東國際商業銀行帳號000000000000號帳戶。 匯款 22,000元 ①戊○○玉山銀行帳號0000000000000號帳戶交易明細（偵字第25180號卷五第47頁） ②黃○文遠東國際商業銀行帳號000000000000號帳戶交易明細表（偵字第27240號卷一第127頁） 48 108年7月16日 丙○○假冒藝人周○天助理身分向戊○○恫稱：伊需資金繳付房租，若不提供資金就要對其不利云云，致戊○○心生畏懼，依丙○○之指示，將1萬9千元自其玉山銀行帳號0000000000000號帳戶轉帳至黃○文之遠東國際商業銀行帳號000000000000號帳戶。 匯款 19,000元 ①戊○○玉山銀行帳號0000000000000號帳戶交易明細（偵字第25180號卷五第47頁） ②黃○文遠東國際商業銀行帳號000000000000號帳戶交易明細表（偵字第27240號卷一第127頁） 49 108年7月17日 丙○○假冒女性駭客身分，以Instagram向戊○○恫稱：將對假藝人周○天不利云云，致戊○○心生畏懼，依丙○○之指示，將3萬元自其玉山銀行帳號0000000000000號帳戶轉帳至黃○文之遠東國際商業銀行帳號000000000000號帳戶。 匯款 3萬元 ①戊○○玉山銀行帳號0000000000000號帳戶交易明細（偵字第25180號卷五第47頁） ②黃○文遠東國際商業銀行帳號000000000000號帳戶交易明細表（偵字第27240號卷一第127頁） 50 108年7月19日 丙○○假冒女性駭客身分，以Instagram向戊○○恫稱：將對假藝人周○天不利云云，致戊○○心生畏懼，依丙○○之指示，將5千元自其玉山銀行帳號0000000000000號帳戶轉帳至黃○文之遠東國際商業銀行帳號000000000000號帳戶。 匯款 5,000元 ①戊○○玉山銀行帳號0000000000000號帳戶交易明細（偵字第25180號卷五第47頁） ②黃○文遠東國際商業銀行帳號000000000000號帳戶交易明細表（偵字第27240號卷一第127頁） 51 108年7月20日 丙○○假冒女性駭客身分，以Instagram向戊○○恫稱：將對假藝人周○天不利云云，致戊○○心生畏懼，依丙○○之指示，將1千元自其玉山銀行帳號0000000000000號帳戶轉帳至黃○文之遠東國際商業銀行帳號000000000000號帳戶。 匯款 1,000元 ①戊○○玉山銀行帳號0000000000000號帳戶交易明細（偵字第25180號卷五第47頁） ②黃○文遠東國際商業銀行帳號000000000000號帳戶交易明細表（偵字第27240號卷一第127頁） 52 108年7月21日 丙○○假冒女性駭客身分，以Instagram向戊○○恫稱：將對假藝人周○天不利云云，致戊○○心生畏懼，依丙○○之指示，將2萬元自其玉山銀行帳號0000000000000號帳戶轉帳至黃○文之遠東國際商業銀行帳號000000000000號帳戶。 匯款 2萬元 ①戊○○玉山銀行帳號0000000000000號帳戶交易明細（偵字第25180號卷五第47頁） ②黃○文遠東國際商業銀行帳號000000000000號帳戶交易明細表（偵字第27240號卷一第127頁） 53 108年7月22日 丙○○假冒女性駭客身分，以Instagram向戊○○恫稱：將對外散布其私密影片、與假藝人周○天間通訊軟體親密對話及對假藝人周○天不利云云，致戊○○心生畏懼，依丙○○之指示，將1千元自其玉山銀行帳號0000000000000號帳戶轉帳至黃○文之遠東國際商業銀行帳號000000000000號帳戶。 匯款 1千元 ①戊○○玉山銀行帳號0000000000000號帳戶交易明細（偵字第25180號卷五第47頁） ②黃○文遠東國際商業銀行帳號000000000000號帳戶交易明細表（偵字第27240號卷一第127頁） 54 108年7月23日 丙○○假冒女性駭客身分，以Instagram向戊○○恫稱：將對外散布其私密影片、與假藝人周○天間通訊軟體親密對話及對假藝人周○天不利云云，致戊○○心生畏懼，依丙○○之指示，將3萬元自其玉山銀行帳號0000000000000號帳戶轉帳至黃○文之遠東國際商業銀行帳號000000000000號帳戶。 匯款 3萬元 ①戊○○玉山銀行帳號0000000000000號帳戶交易明細（偵字第25180號卷五第47頁） ②黃○文遠東國際商業銀行帳號000000000000號帳戶交易明細表（偵字第27240號卷一第127頁） 55 108年7月25日 丙○○假冒女性駭客身分，以Instagram向戊○○恫稱：將對外散布其私密影片、與假藝人周○天間通訊軟體親密對話及對假藝人周○天不利云云，致戊○○心生畏懼，依丙○○之指示，將3萬元自其玉山銀行帳號0000000000000號帳戶轉帳至黃○文之遠東國際商業銀行帳號000000000000號帳戶。 匯款 3萬元 ①戊○○玉山銀行帳號0000000000000號帳戶交易明細（偵字第25180號卷五第47頁） ②黃○文遠東國際商業銀行帳號000000000000號帳戶交易明細表（偵字第27240號卷一第127頁） 56 108年7月25日 丙○○假冒女性駭客身分，以Instagram向戊○○恫稱：將對假藝人周○天不利云云，致戊○○心生畏懼，依丙○○之指示，將3萬元自其中華郵政帳號00000000000000號帳戶轉帳至黃○文之遠東國際商業銀行帳號000000000000號帳戶。 匯款 3萬元 ①戊○○中華郵政帳號00000000000000號帳戶交易明細（偵字第25180號卷五第51頁） ②黃○文遠東國際商業銀行帳號000000000000號帳戶交易明細表（偵字第27240號卷一第127頁） 57 108年7月26日 丙○○假冒女性駭客身分，以Instagram向戊○○恫稱：將對外散布其私密影片、與假藝人周○天間通訊軟體親密對話及對假藝人周○天不利云云，致戊○○心生畏懼，依丙○○之指示，將15萬元存款至黃○文之遠東國際商業銀行帳號000000000000號帳戶。 無摺存款 15萬元 ①戊○○玉山銀行帳號0000000000000號帳戶交易明細（偵字第25180號卷五第47頁） ②黃○文遠東國際商業銀行帳號000000000000號帳戶交易明細表（偵字第27240號卷一第127頁） 58 108年7月27日 丙○○假冒女性駭客身分，以Instagram向戊○○恫稱：將對外散布其私密影片、與假藝人周○天間通訊軟體親密對話及對假藝人周○天不利云云，致戊○○心生畏懼，依丙○○之指示，將3萬元自其玉山銀行帳號0000000000000號帳戶轉帳至黃○文之遠東國際商業銀行帳號000000000000號帳戶。 匯款 3萬元 ①戊○○玉山銀行帳號0000000000000號帳戶交易明細（偵字第25180號卷五第47頁） ②黃○文遠東國際商業銀行帳號000000000000號帳戶交易明細表（偵字第27240號卷一第127頁） 59 108年7月30日 丙○○假冒女性駭客身分，以Instagram向戊○○恫稱：將對假藝人周○天不利云云，致戊○○心生畏懼，依丙○○之指示，將2萬元自其中華郵政帳號00000000000000號帳戶轉帳至黃○文之遠東國際商業銀行帳號000000000000號帳戶。 匯款 2萬元 ①戊○○中華郵政帳號00000000000000號帳戶交易明細（偵字第25180號卷五第51頁） ②黃○文遠東國際商業銀行帳號000000000000號帳戶交易明細表（偵字第27240號卷一第127頁） 60 108年7月30日 丙○○假冒女性駭客身分，以Instagram向戊○○恫稱：將對假藝人周○天不利云云，致戊○○心生畏懼，依丙○○之指示，將3萬元自其中國信託銀行帳號0000000000000號帳戶轉帳至黃○文之遠東國際商業銀行帳號000000000000號帳戶。 匯款 3萬元 ①戊○○中國信託銀行帳號0000000000000號帳戶交易明細（偵字第25180號卷五第59頁） ②黃○文遠東國際商業銀行帳號000000000000號帳戶交易明細表（偵字第27240號卷一第127頁） 61 108年7月31日 丙○○向戊○○佯稱：需要和解金與駭客女和解云云，致戊○○陷於錯誤後，依丙○○之指示，將10萬元存款至黃○文之遠東國際商業銀行帳號000000000000號帳戶。 無摺存款 10萬元 ①戊○○玉山銀行帳號0000000000000號帳戶交易明細（偵字第25180號卷五第47頁） ②黃○文遠東國際商業銀行帳號000000000000號帳戶交易明細表（偵字第27240號卷一第127頁） 62 108年8月1日 丙○○假冒女性駭客身分向戊○○恫稱：將對外散布其私密影片、與假藝人周○天間通訊軟體親密對話及對假藝人周○天不利云云，致戊○○心生畏懼，依丙○○之指示，將5萬元自其玉山銀行帳號0000000000000號帳戶轉帳至黃○文之遠東國際商業銀行帳號000000000000號帳戶。 匯款 5萬元 ①戊○○玉山銀行帳號0000000000000號帳戶交易明細（偵字第25180號卷五第49頁） ②黃○文遠東國際商業銀行帳號000000000000號帳戶交易明細表（偵字第27240號卷一第127頁） 

附表三：
編號  扣押物品名稱 備註 1 內置門號0000000000號之行動電話1支（含門號卡1張，廠牌：IPHONE 7，IMEI：000000000000000號） 被告所有，供其為犯罪事實一之㈠至㈣所用之物 2 內置門號0000000000號之行動電話1支（含門號卡1張，廠牌：IPHONE XS，IMEI：000000000000000號）  3 內置門號0000000000號之行動電話1支（含門號卡1張，廠牌：IPHONE 11 pro Max，IMEI：000000000000000號）  4 遠東銀行00000000000000帳戶存摺1本及提款卡1張 黃○文所有